臺灣高等法院刑事裁定
109年度抗字第476號
抗  告  人  
即  受刑人  趙唯均

                    籍設臺北市○○區○○路0段000號0樓(臺北○○○○○○○○○)

上列抗告人即受刑人因聲請撤銷緩刑案件，不服臺灣新北地方法
院中華民國109年1月15日裁定（109年度撤緩字第13號），提起
抗告，本院裁定如下：
    主  文
抗告駁回。
    理  由
一、原裁定意旨略以：抗告人即受刑人趙唯均因詐欺案件，經臺
    灣臺北地方法院以108年度審簡字第676號判決判處有期徒刑
    2年，緩刑5年，並自108年5月20日起於每月20日前給付告訴
    人鄔淨蓮新臺幣（下同）3萬元，於108年8月6日確定等情，
    有上開刑事判決、本院被告前案紀錄表附卷可稽。又抗告人
    於前揭判決確定後，先經檢察官發函通知應於108年9月24日
    上午10時30分攜帶所有賠償證明到庭，惟通知經抗告人陳報
    之居所新北市○○區○○路0段00號22樓，經抗告人之受僱人於1
    08年9月6日收受後，未見抗告人到庭陳報，足認抗告人違反
    前開緩刑宣告所定負擔情節重大，且已無從再預期其猶能恪
    遵相關法令規定，顯見原宣告之緩刑難收其預期效果，而有
    執行刑罰之必要，核與刑法第75條之1第1項第4款之規定相
    符。從而，臺灣新北地方檢察署檢察官聲請撤銷抗告人上開
    緩刑之宣告，於法有據，應予准許等語。
二、抗告意旨略以：抗告人並未對此案置之不理，實因短期內有
    困難，致無法履行每月所應支付之3萬元，況抗告人於108年
    9月24日當天有打電話告知書記官，其因發燒嗽不止，請假
    一次云云。
三、按刑法第74條第2項第3款規定，緩刑宣告，得斟酌情形，命
    犯罪行為人向被害人支付相當數額之財產或非財產上之損害
    賠償；又受緩刑之宣告而有違反刑法第74條第2項第1款至第
    8款所定負擔情節重大者，足認原宣告之緩刑難收其預期效
    果，而有執行刑罰之必要者，得撤銷其宣告，刑法第75條之
    1第1項第4款亦有明定。稽以緩刑制度設計之本旨，主要在
    鼓勵惡性較輕微之犯罪行為人或偶發犯、初犯得適時改過，
    以促其遷善，復歸社會正途。然犯罪行為人經宣告緩刑後，
    若有具體事證足認其不因此而有改過遷善之意，自不宜給予
    緩刑之寬典。前開刑法第75條之1所謂「情節重大」之要件
    ，當從受判決人是否自始真心願意接受緩刑所定負擔，或其
    於緩刑期間顯有履行緩刑所定負擔之可能，卻隱匿或處分其
    財產、故意不履行、無正當事由拒絕履行或顯有逃匿之虞等
    情事而言，考量受判決人未履行條件情形與被害人所受損害
    間，依比例原則綜合衡酌原宣告之緩刑是否難收其預期之效
    果，而確有執行刑罰之必要，資以決定該緩刑宣告是否應予
    撤銷。
四、經查：
  ㈠抗告人前因詐欺案件，經臺灣臺北地方法院以108年度審簡字
    第676號判決判處有期徒刑2年，緩刑5年，並依抗告人與告
    訴人和解之內容，諭知抗告人應給付告訴人300萬元，給付
    方式為：除於108年4月17日已當庭給付告訴人3萬元外，餘
    款自108年5月20日起，於每月20日前給付告訴人3萬元，如
    有1期未付，視為全部到期，該判決並於108年8月6日確定，
    有上開判決及本院被告前案紀錄表在卷可按。因此，抗告人
    既與告訴人達成上開和解，經法院認其尚能正視己非，且有
    履行和解內容以賠償告訴人之真意，始給予抗告人緩刑之宣
    告，並將上揭和解內容列為緩刑所定之負擔，俾促抗告人改
    過遷善及兼顧告訴人權益。是法院既已給予抗告人緩刑之寬
    厚處分，則抗告人自當戮力履行和解條件，且上揭和解條件
    無非係抗告人考量自身經濟狀況、清償能力後所為之承諾，
    則依該和解條件所課與抗告人之緩刑負擔，經核亦無任何不
    當可言。
　㈡惟抗告人先後僅給付最初之2期金額合計6萬元，自108年6月2
    0日起即未再按期履行上揭緩刑所定負擔，且經告訴人多次
    聯繫抗告人無著，此除經告訴人具狀陳明外，抗告人所提抗
    告狀亦坦認其確未遵期履行。嗣臺灣臺北地方檢察署檢察官
    發函通知抗告人應於108年9月24日上午10時30分攜帶所有賠
    償證明到庭，卻未見抗告人到庭，亦經本院核閱該案執行卷
    宗無訛。雖抗告人以其因短期內有困難，致無法履行每月所
    應支付之金額，且於108年9月24日有打電話向書記官請假，
    並非置之不理等語置辯。然抗告人果在意法院先前給予之緩
    刑、真有履行緩刑所定負擔之意，縱因事後有突發之情事發
    生，致無法如期還款時，仍應主動與告訴人聯繫或徵求同意
    先行支付部分款項等方式解決問題，以示其誠意與展現負責
    任之態度為是。詎抗告人不思此為，不僅未依上揭緩刑所定
    負擔按期履行，迄面臨是否撤銷緩刑宣告之調查時，僅以上
    揭情詞置辯，猶未提出相關還款證明或情事有所變更之資料
    ，顯見抗告人並未積極面對後續賠償事宜而逃避責任之心態
    。是抗告人於受緩刑宣告之利益後，本應信守承諾，履行給
    付告訴人損害賠償之義務，竟違背其依自身經濟能力所為之
    付款承諾，罔顧法院給予緩刑之機會，未於法院判決所諭知
    之期限內遵期賠償告訴人，迄今已連續長達10個月未按期給
    付，復衡抗告人僅給付最初之2期金額，其已給付金額佔總
    賠償金額之比例甚低，足徵其自始應即無履行上揭緩刑所定
    負擔之真意，無非僅係藉此換得緩刑之宣告，其僥倖心態誠
    屬可議，故其違反刑法第74條第2項第3款所定負擔，情節確
    屬重大，經斟酌比例原則，已足認原宣告之緩刑難收其預期
    效果，而有執行刑罰之必要，其徒以前詞抗告，洵非可採。
    從而，原審依檢察官之聲請撤銷其緩刑之宣告，核無不合。
    抗告人提起本件抗告，為無理由，應予駁回。
據上論斷，應依刑事訴訟法第412條，裁定如主文。
中　　華　　民　　國　　109 　年　　3 　　月　　31　　日
　　　　　　　　　刑事第十五庭  審判長法　官  劉興浪
　　　　　　　　　　　　　　　　　    法　官  古瑞君
　　　　　　　　　　　　　　　　　    法　官  陳信旗
以上正本證明與原本無異。
不得再抗告。
                                      書記官  董佳貞
中　　華　　民　　國　　109 　年　　3 　　月　　31　　日